【裁判字號】    98,易,2388
【裁判日期】    980731
【裁判案由】    竊盜
【裁判全文】
臺灣臺中地方法院刑事判決              98年度易字第2388號
公  訴  人  臺灣臺中地方法院檢察署檢察官
被      告  丙○○
輔  佐  人  乙○○
上列被告因竊盜案件，經檢察官提起公訴（98年度偵字第14568
號），本院判決如下：
    主    文
丙○○竊盜，處罰金新臺幣仟元，如易服勞役，以新臺幣壹仟
元折算壹日。
    犯罪事實
一、丙○○意圖為自己不法之所有，於民國九十八年五月二十七
    日晚上九時三十分許，在台中縣大雅鄉○○路○段與神林路
    一段口之車牌號碼５８３５─ＵＣ號自小貨車內，竊取甲○
    ○所有之皮夾一只（內有甲○○身分證、健保卡、提款卡、
    汽車及機駕照各一張、現金新台幣二百元），得手後旋即離
    開現場。嗣經甲○○發現上揭失竊之情，而與友人洪偉盛、
    李冠增等人在上開地點附近，察覺丙○○行跡可疑，經上前
    詢問後，發現丙○○衣褲口袋內置放多只皮夾（含甲○○所
    有之前揭皮夾），遂將丙○○帶至警分局查辦。
二、案經台中縣警察局豐原分局報請臺灣臺中地方法院檢察署檢
    察官偵查起訴。
    理    由
壹、程序方面：
    按，被告以外之人於審判外之陳述，雖不符合前四條（即刑
    事訴訟法第一百五十九條之一至第一百五十九條之四）之規
    定，而經當事人於審判程序同意作為證據，法院審酌該言詞
    陳述或書面陳述作成之情況，認為適當者，亦得為證據。又
    當事人、代理人或辯護人於法院調查證據時，知有第一百五
    十九條第一項之情形，而未於言詞辯論終結前聲明異議者，
    視為有前項之同意，刑事訴訟法第一百五十九條之五定有明
    文。經查本件公訴人、被告於本件言詞辯論終結前均未就被
    告以外之人於審判外之陳述聲明異議，本院審酌該言詞或書
    面之陳述作成之情況，認為適當得為證據，先此敘明。
貳、實體方面：
一、訊之被告丙○○於偵查時矢口否認有上開竊盜犯行，辯稱：
    伊沒有偷人家的皮夾，是警卷內刑案現場照片編號三內之男
    子（即被害人甲○○）抓伊的手，並把皮夾放在伊口袋內云
    云。然被告於警詢時先辯稱：伊忘記在何時、地竊取被害人
    甲○○之皮夾云云，嗣於偵查中翻異前供，改以前揭情詞置
    辯，其前後供述不一，已有可議，而於本院審理時對法官之
    詢問又不願回答，無從比對其相關辯解；惟查：上開犯罪事
    實，業據證人即被害人甲○○於警詢時證稱：伊原於九十八
    年五月二十七日九時三十分許，在台中縣大雅鄉○○路○段
    與神林路一段口販賣水果，後來發現伊原放置在車牌號碼５
    ８３５─ＵＣ號自小貨車內之皮夾遭竊，其友人洪偉盛向伊
    表示，剛剛有看到一名男子在上開自小貨車附近徘徊，行跡
    很可疑，且該名男子仍在附近，於是伊即與洪偉盛、李冠增
    及另一名綽號「小鬼」之友人，一同前往尋找，嗣於失竊地
    點發現該名可疑男子（即被告），伊向前詢問他是否有竊走
    伊皮夾，而該名男子否認，但伊發現他的褲子後方口袋放有
    許多皮夾，所以就檢查他的口袋，並在他的口袋內發現伊遭
    竊的皮夾，才將他交由警方處理等語，核與證人洪偉盛於警
    詢時證述之情節相符，此外，並有搜索扣押筆錄、扣押物品
    目錄表、贓物認領保管單各一紙及刑案現場照片六張在卷足
    參。是足認被告於前揭時、地確有竊取被害人所有皮包之犯
    行無疑，其空言否認，顯係卸責之詞，不足採信。本案事證
    明確，被告犯行洵堪認定。
二、核被告丙○○所為，係犯刑法第三百二十條第一項之普通竊
    盜罪。爰審酌被告因一時貪念，竊取被害人甲○○皮包，所
    竊物品為證件及現金二百元，價值不高，又上開被竊物品事
    後均已發還被害人，又被告有中度智障，有殘障手冊影本可
    按，且被害人亦當庭表示希望對被告從輕量刑等一切情狀，
    量處如主文所示之刑，並諭知罰金如易服勞役之折算標準。
據上論斷，應依刑事訴訟法第二百九十九條第一項前段，刑法第
三百二十條第一項、第四十二條第三項，刑法施行法第一條之一
第一項、第二項前段，判決如主文。
本案經檢察官丁○○到庭執行職務。
中    華    民    國    98    年    7     月    31    日
                  刑事第二庭    法  官  曾佩琦
以上正本證明與原本無異。
如不服本判決應於收受判決後十日內向本院提出上訴書狀，並應
敘述具體理由；其未敘述上訴理由者，應於上訴期間屆滿後二十
日內向本院補提理由書（均須按他造當事人之人數附繕本）「切
勿逕送上級法院」。
                                書記官  林念慈
中    華    民    國    98    年    7     月    31    日
附錄本案論罪科刑法條：
【刑法第三百二十條第一項】
  意圖為自己或第三人不法之所有，而竊取他人之動產者，為竊
  盜罪，處五年以下有期徒刑、拘役或五百元以下罰金。


司法院資訊處製作；財團法人民間司法改革基金會備份。
